ro-RO: Tipul de ingredient pentru vinificație: Acidifiant; Dezacidifiant; Agent de cleire și limpezire; Aromatizant; Aditiv de stejar; Enzimă pectică; Zahăr pentru refermentare; Stabilizator; Îndulcitor; Tanin; Drojdie; Nutrient pentru drojdie; Altele
de: Art der Weinherstellungszutat: Säuerungsmittel; Entsäuerungsmittel; Schönungs- und Klärmittel; Aromastoff; Eichenholzzusatz; Pektinenzym; Abfüllzucker; Stabilisator; Süßungsmittel; Tannin; Hefe; Hefenährstoff; Sonstige
pl: Typ składnika do produkcji wina: Zakwaszacz; Odkwaszacz; Środek klarujący; Dodatek smakowy; Dodatek dębowy; Enzym pektolityczny; Cukier do refermentacji; Stabilizator; Substancja słodząca; Tanina; Drożdże; Pożywka dla drożdży; Inny
sk-SK: Typ prísady na výrobu vína: Okysľovač; Odkysľovač; Číriaci prostriedok; Dochucovadlo; Dubová prísada; Pektolytický enzým; Fľaškovací cukor; Stabilizátor; Sladidlo; Tanín; Kvasnice; Živná soľ pre kvasnice; Iné
ko: 와인 제조 재료 유형: 산 첨가제; 감산제; 청징 및 정제제; 향료; 오크 첨가물; 펙틴 분해 효소; 프라이밍 슈거; 안정제; 감미료; 타닌; 효모; 효모 영양제; 기타
ru: Тип ингредиента виноделия: Закислитель; Раскислитель; Оклеивающее и осветляющее вещество; Ароматизатор; Дубовая добавка (щепа); Пектолитический фермент (пектиназа); Праймер (сахар для карбонизации); Стабилизатор; Подсластитель; Танин; Дрожжи; Подкормка для дрожжей; Другое
fi: Viininvalmistuksen ainesosan tyyppi: Hapotin; Haponpoistaja; Kirkastusaine; Makuaine; Tammilisä; Pektiinientsyymi; Jälkikäymissokeri; Stabilointiaine; Makeutusaine; Tanniini; Hiiva; Hiivaravinne; Muu
fr: Type d’ingrédient de vinification: Acidifiant; Désacidifiant; Agent de collage et de clarification; Arôme; Additif de chêne; Enzyme pectique; Sucre de tirage; Stabilisant; Édulcorant; Tanin; Levure; Nutriment pour levure; Autre
ja: ワイン製造原料タイプ: 酸味料; 脱酸剤; 清澄剤; 香料; オーク添加物; ペクチン分解酵素; プライミングシュガー; 安定剤; 甘味料; タンニン; 酵母; 酵母栄養剤; その他
hu: Borkészítési összetevő típusa: Savképző; Savcsökkentő; Derítő- és tisztítószer; Ízesítő; Tölgyfa adalék; Pektinbontó enzim; Indítócukor; Stabilizáló; Édesítő; Tannin; Élesztő; Élesztőtápanyag; Egyéb
es: Tipo de ingrediente para la elaboración del vino: Acidificante; Desacidificante; Agente de afinado y clarificación; Saborizante; Aditivo de roble; Enzima péctica; Azúcar de cebado; Estabilizador; Endulzante; Tanino; Levadura; Nutriente de levadura; Otro
nb: Type ingrediens i vinproduksjon: Syremiddel; Syrenøytraliserende middel; Klarningsmiddel; Smakstilsetning; Eiketilsetning; Pektisk enzym; Karboneringssukker; Stabilisator; Søtningsmiddel; Tannin; Gjær; Gjærnæring; Annet
vi: Loại nguyên liệu làm rượu: Chất tạo axit; Chất khử axit; Chất làm trong; Chất tạo hương vị; Phụ gia gỗ sồi; Enzyme pectic; Đường tạo bọt; Chất ổn định; Chất làm ngọt; Tannin; Men; Chất dinh dưỡng cho men; Khác
sl-SI: Vrsta sestavine za proizvodnjo vina: Sredstvo za kisanje; Sredstvo za razkis; Sredstvo za bistrenje in čiščenje; Aroma; Dodatek hrasta; Pektinski encim; Sladkor za sekundarno fermentacijo; Stabilizator; Sladilo; Tanin; Kvas; Hranilo za kvasovke; Drugo
en: Wine making ingredient type: Acidifier; Deacidifier; Fining and clarifying agent; Flavoring; Oak adjunct; Pectic enzyme; Priming sugar; Stabilizer; Sweetener; Tannin; Yeast; Yeast nutrient; Other
pt-BR: Ingrediente para vinificação tipo: Acidulante; Desacidificante; Agente de colagem e clarificação; Aromatizante; Aditivo de carvalho; Enzima péctica; Açúcar de priming; Estabilizante; Adoçante; Tanino; Levedura; Nutriente de levedura; Outro
th: ส่วนผสมในการผลิตไวน์: สารเพิ่มความเป็นกรด; สารลดความเป็นกรด; สารตกตะกอนและทำให้ใส; สารปรุงแต่งรส; ส่วนผสมโอ๊ค; เพคติกเอนไซม์; น้ำตาลไพรมิง; สารทำให้คงตัว; สารให้ความหวาน; แทนนิน; ยีสต์; อาหารยีสต์; อื่นๆ
it: Tipo di ingrediente per la produzione del vino: Acidificante; Disacidificante; Agente di chiarificazione e filtrazione; Aroma; Additivo di rovere; Enzima pectico; Zucchero per priming; Stabilizzante; Dolcificante; Tannino; Lievito; Nutriente per lievito; Altro
da: Ingredienstype til vinfremstilling: Syrner; Syreneutralisator; Klaringsmiddel; Smagsstof; Egetræstilsætning; Pektinase; Karboneringssukker; Stabilisator; Sødestof; Tannin; Gær; Gærnæring; Andet
hr-HR: Vrsta sastojka za proizvodnju vina: Zakiseljivač; Sredstvo za otkiseljavanje; Sredstvo za bistrenje; Aroma; Dodatak hrasta; Pektolitički enzim; Šećer za refermentaciju; Stabilizator; Zaslađivač; Tanin; Kvasac; Hrana za kvasac; Ostalo
zh-CN: 酿酒原料类型: 酸化剂; 降酸剂; 澄清剂; 调味料; 橡木辅料; 果胶酶; 引发糖; 稳定剂; 甜味剂; 单宁; 酵母; 酵母营养剂; 其他
bg-BG: Тип съставка за производство на вино: Подкислител; Разкислител; Агент за очистване и избистряне; Овкусител; Дъбова добавка; Пектинов ензим; Захар за газировка; Стабилизатор; Подсладител; Танин; Дрожди; Хранителна среда за дрожди; Друго
el: Τύπος συστατικού οινοποίησης: Οξινοποιητής; Αποξινοποιητής; Μέσο διαύγασης και φιλτραρίσματος; Αρωματικό; Πρόσθετο δρυός; Πηκτινικό ένζυμο; Ζάχαρη εκκίνησης ζύμωσης; Σταθεροποιητής; Γλυκαντικό; Τανίνη; Μαγιά; Θρεπτικό συστατικό μαγιάς; Άλλο
zh-TW: 釀酒原料類型: 酸化劑; 降酸劑; 澄清過濾劑; 香料; 橡木添加劑; 果膠酵素; 起泡糖; 穩定劑; 甜味劑; 單寧; 酵母; 酵母營養劑; 其他
nl: Wijn bereidings ingrediënt type: Aanzuurder; Ontzuurder; Klaringsmiddel; Smaakstof; Eikenhouten toevoeging; Pectine-enzym; Bottelsuiker; Stabilisator; Zoetstof; Tannine; Gist; Gistvoeding; Overige
tr: Şarap yapımında kullanılan malzeme türü: Asitlendirici; Asit giderici; Arıtma ve berraklaştırma maddesi; Aroma; Meşe katkısı; Pektik enzim; Mayalandırma şekeri; Stabilizatör; Tatlandırıcı; Tanen; Maya; Maya besini; Diğer
sv: Typ av ingrediens för vinframställning: Syrajusterare; Syrasänkare; Klarningsmedel; Smaksättning; Ektillsats; Pektinas; Kolsyresocker; Stabiliseringsmedel; Sötningsmedel; Tannin; Jäst; Jästnäring; Övrigt
cs: Typ vinařské suroviny: Okyselovadlo; Odkyselovadlo; Čiřicí a filtrační prostředek; Dochucovadlo; Dubový doplněk; Pektolytický enzym; Kvasný cukr; Stabilizátor; Sladidlo; Tanin; Kvasinky; Živná sůl pro kvasinky; Jiné
pt-PT: Tipo de ingrediente para vinificação: Acidificante; Desacidificante; Agente de colagem e clarificação; Aromatizante; Aditivo de carvalho; Enzima péctica; Açúcar de refermentação; Estabilizador; Adoçante; Tanino; Levedura; Nutriente de levedura; Outro
lt-LT: Vyno gamybos ingredientų tipas: Rūgštiklis; Rūgštingumo mažinimo priemonė; Valymo ir skaidrinimo medžiaga; Kvapiųjų medžiagų priedas; Ąžuolo priedas; Pektino fermentas; Cukrus fermentacijai; Stabilizatorius; Saldiklis; Taninas; Mielės; Mielių maistinė medžiaga; Kita